# 关于咨询服务成本核算问题？

提问人：tianping820808 时间：2021-08-29 08:05:06
请教陈老师：管理咨询服务公司指定 3 人小组专门为客户提供管理咨询服务，期限 6 个月，认定为在一段时间内按照履约进度确认收入。关于服务成本核算存在争议:
观点一：项目组人员服务期间所有费用，包含工资、差旅费、招待费等全部计入服务成本；
观点二：项目组人员服务期间的探亲差旅费（应计入管理费用-职工薪酬-福利费）、回公司汇报项目进度差旅费（应计入管理费用-差旅费）及招待费（应计入管理费用-招待费）不应计入成本，其他费用计入服务成本。
请问观点二是否合理？

回答人：chenyiwei
除业务招待费计入管理费用以外，主帖中所列举的其他费用均可计入服务成本，并随着收入确认相应结转到营业成本。